【裁判字號】    97,裁,622
【裁判日期】    970124
【裁判案由】    國軍軍事勤務致人民傷亡損害補償
【裁判全文】
最  高  行  政  法  院  裁  定
                                     97年度裁字第00622號
上  訴  人  甲○○
            乙○○
            丙○○
            丁○○
被 上訴 人  國防部      通訊處所臺北郵政90016號信箱
代  表  人  李天羽
上列當事人間國軍軍事勤務致人民傷亡損害補償事件，上訴人對
於中華民國96年6月21日臺北高等行政法院95年度訴字第3564號
判決，提起上訴，本院裁定如下：
    主  文
上訴駁回。
上訴審訴訟費用由上訴人負擔。
    理  由
一、按對於高等行政法院判決之上訴，非以其違背法令為理由，
    不得為之，行政訴訟法第242條定有明文。依同法第243條第
    1項規定，判決不適用法規或適用不當者，為違背法令；而
    判決有同條第2項所列各款情形之一者，為當然違背法令。
    又提起上訴，應以上訴狀表明上訴理由，並應添具關於上訴
    理由之必要證據，復為同法第244條第1項第4款及第2項所明
    定。準此，當事人對於高等行政法院判決提起上訴，如以高
    等行政法院判決有行政訴訟法第243條第1項規定之不適用法
    規或適用不當為理由時，其上訴狀或理由書應有具體之指摘
    ，並揭示該法規之條項或其內容；若係成文法以外之法則，
    應揭示該法則之旨趣；倘為司法院解釋或本院之判例，則應
    揭示該判解之字號或其內容；如以高等行政法院判決有行政
    訴訟法第243條第2項所列各款情形為理由時，其上訴狀或理
    由書應揭示合於該條項各款之事實。上訴狀或理由書如未依
    此項方法表明，或其所表明者與上開法條規定不合時，即難
    認為已對高等行政法院判決之違背法令有具體之指摘，其上
    訴自難認為合法。
二、本件上訴人對於臺北高等行政法院民國（下同）95年度訴字
    第3564號判決（下稱原判決）上訴，雖以：依國軍軍事勤務
    致人民傷亡損害補償條例（下稱補償條例）第7條規定，申
    請補償金僅需提出「相關證明文件」可佐證系爭船舶噸位即
    為已足，毋庸以提出船舶登記或產權證明書為必要。上訴人
    於原審業已提出船舶噸位之相關證明文件，從該等資料可合
    理推論系爭船舶之噸位，並無原判決所謂「無明確依據」之
    問題，是原判決理由矛盾且違背論理及經驗法則。又依國軍
    軍事勤務致人民傷亡損害補償金基數及發給標準附表三「財
    物受損補償評定價值計算表」（船舶類）備註四規定，以文
    獻證明船舶係屬國軍徵收後隨船文件遺失者，得主張以新造
    至5年船齡計算。系爭船舶於戰亂中遭國軍徵用，無論是文
    件隨船遺失，或是文件因國軍抵槍撤軍無法取回，均屬在戰
    亂下人民不得已之犧牲，何以該補償基準，僅限於文件隨船
    遺失之情形，而不包括人民現實上無從取得文件之情形？此
    種差別待遇毫無任何正當理由可言，該補償標準實屬牴觸平
    等原則而違法，然原判決竟認上訴人仍應提出適當之證據證
    明船齡，適用法規顯有不當云云為由。惟核其上訴狀所載內
    容，或係重述其在原審業經主張而為原判決摒棄不採之陳詞
    ，或係就原審取捨證據、認定事實之職權行使事項，任加指
    摘違誤，或係執其個人主觀歧異之法律見解，就原審所為論
    斷或駁斥其主張之理由，泛言原判決不適用法規、法則或適
    用不當及理由矛盾，而未具體表明原判決究竟有如何合於不
    適用法規或適用不當、或有行政訴訟法第243條第2項所列各
    款之情形，尚難認為已對原判決之如何違背法令有具體之指
    摘。依首揭規定及說明，應認其上訴為不合法，應予駁回。
三、依行政訴訟法第249條第1項前段、第104條、民事訴訟法第
    95條、第78條，裁定如主文。
中    華    民    國    97    年    1     月    24    日
                    最高行政法院第四庭
                        審判長法官  鍾  耀  光
                              法官  姜  仁  脩
                              法官  王  德  麟
                              法官  黃  清  光
                              法官  吳  慧  娟
以  上  正  本  證  明  與  原  本  無  異
中    華    民    國    97    年    1     月    24    日
                              書記官  張  雅  琴


司法院資訊處製作；財團法人民間司法改革基金會備份。
